臺灣士林地方法院小額民事判決
111年度士小字第641號
原      告  朱婉儀
被      告  李清枝
居新北市○○區○○街0段000巷00號2樓
上列當事人間請求侵權行為損害賠償事件，本院於民國111年4月
12日言詞辯論終結，判決如下：
    主  文
被告應給付原告新臺幣壹萬零捌佰伍拾伍元。
原告其餘之訴駁回。
訴訟費用新臺幣壹仟元，其中新臺幣壹佰貳拾陸元由被告負擔，
餘由原告負擔。
本判決原告勝訴部分得假執行。
    事實及理由要領
一、按小額訴訟訴狀送達後，原告不得將原訴變更或追加他訴，
    但擴張或減縮應受判決事項之聲明者，不在此限，民事訴訟
    法第436條之23、第436條第2項、第255條第1項但書第3款定
    有明文。查原告起訴時訴之聲明為「被告應給付原告新臺幣
    （下同）86,324 元，及自民國111年1月28日起至清償日止
    之利息。」嗣於訴訟進行中，原告變更訴之聲明為「被告應
    給付原告86,063元。」核其變更請求部分，屬於減縮訴之聲
    明，依前揭規定，原告所為變更部分應予准許。
二、被告經合法通知，無正當理由未於言詞辯論期日到場，亦未
    提出書狀作何聲明、陳述，核無民事訴訟法第386條各款所
    列情形，爰依原告聲請，由其一造辯論而為判決。　　
三、原告起訴主張：被告於民國110年10月4日下午3時15分許，
    駕駛車牌號000-0000號營業用小客車，自新北市○○區○○路00
    0號前，因未保持安全距離，撞損原告所有並為駕駛之車牌
    號碼0000-00號自用小客車（下稱系爭車輛）， 致原告受有
    損害即車輛修理費新臺幣（下同）86,063元，爰請求被告賠
    償損害等語，並聲明：被告應給付原告86,063元。
四、被告未於言詞辯論期日到場，亦未以書狀作何聲明或陳述。
五、法院得心證之理由：
　㈠按因故意或過失，不法侵害他人之權利者，負損害賠償責任
    ；汽車、機車或其他非依軌道行駛之動力車輛，在使用中加
    損害於他人者，駕駛人應賠償因此所生之損害；不法毀損他
    人之物者，被害人得請求賠償其物因毀損所減少之價額，民
    法第184條第1項前段、第191條之2前段、第196條分別定有
    明文。再按物被毀損時，被害人除得依民法第196條請求賠
    償外，並不排除民法第213條至第215條之適用；依民法第19
    6條請求賠償物被毀損所減少之價額，得以修復費用為估定
    之標準，但以必要者為限（例如：修理材料以新品換舊品，
    應予折舊）（最高法院77年度第9次民事庭會議決議(一)參
    照）。
　㈡原告主張之事實，已據提出與所述相符之估價單、照片等件
    為證，並經本院依職權調取本件交通事故現場圖、調查紀錄
    表、現場照片等資料為證據。經查，當時原告原行駛在新北
    市淡水區新生街，而右轉進入同區中山路；被告則係行駛在
    同區大仁街，並左轉進入中山路，隨後兩車即在同區中山路
    發生撞擊，有交通事故現場圖及兩造之道路交通事故調查紀
    錄表為證。又被告於警詢中稱：對方左前保桿撞到我右後保
    桿等語（見本院卷第24頁），原告則於警詢中稱：對方從我
    左側車身直接撞下去等語（見本院卷第26頁），可徵當時兩
    造車輛係兩車併行時發生撞擊，按汽車行駛時，駕駛人應注
    意車前狀況及兩車並行之間隔，並隨時採取必要之安全措施
    ，道路交通安全規則第94條第3項定有明文，參以被告自新
    北市淡水區大仁街駛出時，可清楚看見位於其左前側之同區
    新生街口，有本院依職權查詢之google街景畫面在卷可查（
    見本院卷第71頁），當可見當時正自同區新生街駛出之系爭
    車輛，竟未注意於此而貿然駛至同區中山路，並與系爭車輛
    併行於同一車道，而未注意與系爭車輛之間隔而發生撞擊，
    依當時情形又無不能注意之情事，難認為無過失，況被告對
    於他造主張之事實，已於相當時期受合法之通知，而於言詞
    辯論期日不到場，亦未提出準備書狀爭執，應認原告之主張
    為真實。從而，原告本於上開法律規定，請求被告賠償系爭
    車輛修復費用，應屬有據。
　㈢依原告所提之估價單，其修復費用為86,063元（其中工資14,559元、材料71,504元），然而以新零件更換舊零件之零件折舊部分非屬必要費用，應予扣除。茲查，系爭車輛係於 94年10月15日出廠使用（公路監理電子閘門僅記載出廠年月，未載明出廠日，依法推定為該月15日），有公路監理電子閘門查詢表附卷可稽，依行政院所頒固定資產耐用年數表及固定資產折舊率表之規定，汽車耐用年數為5年，依定率遞減法每年應折舊千分之369，且參酌營利事業所得稅查核準則第95條第6項規定「固定資產提列折舊採用平均法或定率遞減法者，以1年為計算單位，其使用期間未滿1年者，按實際使用之月數相當於全年之比例計算之，不滿1月者，以1月計」而為計算，則算至本件事故發生時之110年10月4日，系爭車輛已逾耐用年數，依上開固定資產耐用年數表及固定資產折舊率表規定，折舊後之殘值以成本10分之1 為合度，則系爭車輛修復費用經扣除折舊後，應以7,150元（元以下四捨五入）為修復之必要費用，加上其餘非屬零件之工資14,559元，合計為21,709元。
　㈣另按損害之發生或擴大，被害人與有過失者，法院得減輕賠 
    償金額，或免除之，民法第217條第1項訂有明文。按汽車行
    駛至交岔路口，轉彎車應讓直行車先行，道路交通安全規則
    第1項第7款定有明文。查新北市淡水區大仁街及新生街均與
    同區中山路相交，若以原告當時駛於同區新生街之視角，同
    區大仁街係位於原告左前側，有本院依職權下載之google地
    圖在卷可按（見本院卷第70頁），是被告自同區大仁街左轉
    駛進同區中山路後，始穿越同區中山路與新生街路口，則兩
    車發生撞擊時，被告車輛已為直行車輛，反觀警製道路交通
    事故現場圖，系爭車輛事故後位置與路口甚為接近（見本院
    卷第22頁），應認原告係轉彎時，而未禮讓被告車輛先行而
    發生撞擊，亦有違反前述規定。雖原告於本院稱：我當時右
    轉已經轉成直線，但被告卻從另一邊左轉過來，我轉直約1
    、2秒就被撞云云，然未提出任何證據以實其說，本件事故
    又無行車紀錄器或現場監視器畫面，難認可採，是原告亦有
    之過失，故本院權衡違規情節及過失之輕重等情，認定本件
    過失比例，應由兩造各負5成為合理，計10,855元（21,709×
    50％，小數點後四捨五入）。
六、從而，原告請求被告給付10,855元，為有理由，應予准許，
    逾此範圍之請求，則無理由，應予駁回。本件原告勝訴部分
    係就民事訴訟法第436條之8第1項適用小額程序所為被告敗
    訴之判決，依同法第436條之20規定，應依職權宣告假執行
    。
七、訴訟費用負擔之依據：民事訴訟法第79條、第436條第2項、
    第436條之23。依職權確定訴訟費用額為1,000元（第一審裁
    判費），其中126元由被告負擔，餘由原告負擔。
中　　華　　民　　國　 111　　年　　4 　　月　　26　　日
              　　士林簡易庭法  官  陳紹瑜
以上正本係照原本作成。
如不服本判決，應於送達後20日內，向本院提出上訴狀並應記載
上訴理由，表明關於原判決所違背之法令及其具體內容與依訴訟
資料可認為原判決有違背法令之具體事實，如於本判決宣示後送
達前提起上訴者，應於判決送達後20日內補提上訴理由書（須附
繕本）。
中　　華　　民　　國　 111　　年　　4 　　月　　26　　日
　                          書記官  麥毅婷